Inventaris van de archieven betreffende het beleid inzake gratie op doodstraffen van het Ministerie van Justitie, 1945-1977
Nationaal Archief, Den Haag
- BESCHEIDEN BETREFFENDE GRATIEVERZOEKEN VAN PERSONEN TEGEN WIE DE DOODSTRAF UITGESPROKEN IS, 2
  - Gratiedossiers, individuele gevallen van voltrokken doodstraffen, 2.3
    - Gratiedossiers betreffende Nederlandse en Duitse politieke delinquenten aan wie de geëiste doodstraf is voltrokken., 1946 - 1952; 37-76; 40 omslagen
      - Albrecht, W.A. 1951 - 1952, 37
      - Bartelsman, H.P.M. 1946 - 1947, 38
      - Berendsen, J. 1946 - 1947, 39
      - Berg, K.P. 1949, 40
      - Blokzijl, M.L.H.W. 1946, 41
      - Boogaard, J. 1946 - 1947, 42
      - Bouman, O. 1947 - 1949, 43
      - Dijk, A. van. 1947 - 1948, 44
      - Driehuis, J.A.H.M. 1946 - 1947, 45
      - Droffelaar, S. 1949, 46
      - Drost, E.C. 1949, 47
      - Eijkelboom, D. 1948, 48
      - Faber, P.J. 1948, 49
      - Feenstra, J,E. 1946, 50
      - Ganzevles, G.J.H. 1946 - 1947, 51
      - Gerrits, P.J. 1946 - 1947, 52
      - Harrebomee, A. 1947, 53
      - Heineman, L. 1947, 54
      - Herdtman, J. 1950 - 1951, 55
      - Jansen, M. 1948 - 1949, 56
      - Kaper, A. 1949, 57
      - Kaptein, C.J. 1948 - 1949, 58
      - Kuiper, M. 1948, 59
      - Lamberts, J. 1949, 60
      - Lehnhof, R.W. 1950, 61
      - Meyer, F.H. 1946 - 1947, 62
      - Mollis, W.C. 1948 - 1949, 63
      - Moolenijzer, J.C. 1946, 64
      - Mussert, A.A. 1946, 65
      - Pieters, A.J. 1951 - 1952, 66
      - Rauter, H.A. 1949, 67
      - Ridderhof, M.A. 1946 - 1947, 68
      - Rollema, G. 1946, 69
      - Sanner, G.H. 1947, 70
      - Schaap, P. 1947, 71
      - Suykerbuyk, J. 1948 - 1949, 72
      - Verwayen, H.W. 1946 - 1947, 73
      - Waals, A. van der. 1949 - 1950, 74
      - Weide, Tj. van der. 1947, 75
      - Wichers, P. 1947, 76
  - Gratiedossiers, individuele gevallen van gratie verleend op doodstraffen, 2.4
    - Gratiedossiers betreffende Nederlandse en Duitse politieke delinquenten tegen wie de doodstraf is uitgesproken, maar aan wie tevens gratie verleend is., 1945 - 1977; 77-177; 21 pakken en 79 omslagen
      - Aa, B.J. van der. 1946 - 1955, 77
      - Ahlbrecht, A.L.W. 1952 - 1966, 78
      - Alssema, J. 1951 - 1959, 79
      - America, P.M.C.A. 1947, 80
      - Aus der Fünten, 81
        Geen stukken aangetroffen.
      - Baas, J.J.C. 1948 - 1959, 82
      - Bakker, D.F.K. 1949 - 1958, 83
      - Bakker, S. de. 1946 - 1962, 84
      - Barneveld, J. van. 1946 - 1947, 85
      - Bekkers, W.J. 1946 - 1950, 86
      - Bellmer, F. 1950 - 1958, 87
      - Besteman, J.P. 1946 - 1957, 88
      - Blaauw, S. 1948 - 1959, 89; pak
      - Boesveld, J. 1948 - 1949, 90
      - Bout, C. 1946 - 1958, 91
      - Bree, G.C. van. 1951 - 1960, 92; pak
      - Breed, A. 1949 - 1960, 93
        Bevat tevens notitie van hoofd Gratie aan secretaris-generaal inzake dit dossier, d.d. 28 okt. 1987.
      - Bruggen, G. van. 1948 - 1957, 94
      - Bruin, L. de. 1946 - 1950, 95
      - Burck, A.J. du. 1947, 96
      - Buter, D.E. 1946 - 1954, 97
      - Cieraad, P.R. 1949 - 1971, 98; pak
      - Croon, S. de. 1949 - 1959, 99
      - Daalhuizen, P.D. 1946 - 1958, 100
      - Doorewaard, A. 1945 - 1947, 101
      - Drent, P. 1947 - 1957, 102
      - Ecluse, W. l'. 1947 - 1958, 103; pak
      - Efferen, J.T.S. van. 1947 - 1957, 104
      - Franken, D.M. 1947 - 1957, 105; pak
      - Frankenstein, F. 1952 - 1959, 106
      - Freytag-Drabbe, J.H.J. von. 1947, 107
      - Groin de Planque, J.M. van. 1948 - 1959, 108
      - Groningen, W. van. 1946 - 1951, 109
      - Gruijter, H.E. de. 1949 - 1959, 110; pak
      - Haase, B.G. 1949 - 1959, 111; pak
      - Harmse, C. 1947 - 1958, 112
      - Heegers, B. 1949 - 1959, 113
      - Heil, C.P. 1949 - 1960, 114
      - Hinse, M. 1949 - 1959, 115
      - Hoffmann, J.W. 1950 - 1960, 116; pak
      - Hofman, H.W. 1949 - 1954, 117; pak
      - Houthuys, W.J.H. 1950 - 1960, 118
      - Joolen, J. van. 1948, 119
      - Klootwijk, L.C. 1946, 120
      - Koehler, H. 1950 - 1958, 121
      - Koker, C.C. 1948, 122
      - Kooiman, C. 1946 - 1958, 123
      - Koopmans, S.E. 1948, 124
      - Koot, F.W. 1950 - 1957, 125
      - Kooymans, C.A. 1947 - 1955, 126
      - Kraan, D. van der. 1946 - 1952, 127
      - Kraan, H. van der. 1949 - 1952, 128
      - Krikke, H. 1949 - 1958, 129
      - Krom, J.H.C. 1948 - 1960, 130
      - Kromhout, H. 1947 - 1954, 131
        Openbaarheid beperkt tot 01-01-2029
      - Kuiper, P. 1948 - 1959, 132
      - Kuur, M. van de. 1946 - 1951, 133
      - Lammers, F.E. 1950 - 1960, 134; pak
      - Lieshout, J.F.P. van. 1946 - 1958, 135
      - Limburg, J. van. 1948 - 1956, 136
      - Loesberg, J.H. 1948 - 1959, 137
      - Luyendijk, H. 1946 - 1947, 138
      - Man in 't Veld, A.C. 1945 - 1951, 139
      - Meekhof, J. 1947 - 1959, 140
      - Meppelink, J.H. 1954 - 1956, 141
      - Metz, I. 1946 - 1958, 142
      - Minck, C.J. 1947 - 1960, 143; pak
      - Moesbergen, E.G. 1949 - 1959, 144
      - Mozer, G.R. 1947 - 1948, 145
      - Mulder, Z.W. 1946 - 1959, 146
      - Muusse, L. 1948 - 1959, 147; pak
      - Neut, W. van der. 1949 - 1950, 148
      - Neven, L.J.D. 1947 - 1958, 149
      - Noo, L.G. de. 1948 - 1959, 150; pak
      - Philippa, J.P. 1974 - 1977, 151; pak
      - Ploeg, G.S. van der. 1946 - 1952, 152
      - Pol, G.D. van de. 1947 - 1948, 153
      - Polak, W.A. 1947, 154
      - Pons, W.J. 1948 - 1960, 155
      - Puls, A. 1946 - 1960, 156; pak
      - Rigter, J. 1949 - 1959, 157
      - Rosier, F.T.C. 1947 - 1964, 158; pak
      - Roters, K.J. 1948 - 1957, 159
      - Rutgers, J.J. 1949 - 1959, 160
      - Saatrübe, H.C. 1950 - 1959, 161
      - Simons, B. 1948 - 1969, 162
      - Slaaf, D.J.N. 1947 - 1956, 163
      - Slop, B. 1948 - 1959, 164
      - Sluis, J. van der. 1946 - 1957, 165
      - Smit, A. 1947 - 1958, 166
      - Smit, P.H. 1954 - 1958, 167
      - Spek, W.A. van der. 1948 - 1960, 168; pak
      - Springelkamp, E. 1948 - 1958, 169; pak
      - Steentjes, A.L.W. 1946 - 1958, 170; pak
      - Stöver, J.F. 1950 - 1960, 171; pak
      - Trap, B.H. 1946 - 1950, 172
      - Valkenburg, A. 1949 - 1959, 173
      - Visser, J.A. 1948 - 1960, 174; pak
      - Vonk, M. 1948 - 1949, 175
        Openbaarheid beperkt tot 01-01-2020
      - Wessum, G.C. van. 1946 - 1947, 176
      - Willemsen, W.M. 1948 - 1959, 177
- DOCUMENTATIE, 3
  - Documentatiemateriaal, afkomstig van de United Nations War Crimes Commission (UNWCC)., 1945 - 1946; 178; 1 omslag
  - Persbericht uit "Je Maintiendrai" en publicaties uit het "Nederlandsch Juristenblad" inzake de doodstraf., 1945 - 1946; 179; 1 omslag
  - Persoverzichten van de Afdeling Documentatie van de Regeringsvoorlichtingsdienst inzake het ministeriële beleid inzake doodstraf en gratie., 1947; 180; 1 omslag
  - Buitenlandse persberichten en publicaties inzake de doodstraf., 1947 - 1948; 181; 1 omslag
  - Documentatiemateriaal, afkomstig van het Amerikaans Militair Tribunaal inzake de berechting van oorlogsmisdadigers., 1947 - 1948; 182; 1 pak
  - Kopieën van artikelen uit de NRC over het beleid ten aanzien van de politieke delinquenten na 1945., 1972; 183; 1 omslag
    Een artikel is gewijd aan de gratiezaak met opmerkingen van mr. Zaaijer, na de bevrijding procureur-generaal bij het Bijzonder Gerechtshof te Den Haag.
  - Kopie van een bijblad van de Nederlandse Staatscourant uit 1870 met overzichten van de uitgevoerde en niet uitgevoerde doodstraffen gedurende de jaren 1811-1869., z.d.; 184; 1 omslag
  - Uittreksels uit studieboeken inzake gratie. 1914, 1927 en 1936., z.d.; 185; 1 omslag